【裁判字號】    98,聲,3248
【裁判日期】    981030
【裁判案由】    聲請具保停止羈押
【裁判全文】
臺灣高等法院刑事裁定                  98年度聲字第3248號
聲  請  人
即  被  告  甲○○
                    現羈押於臺灣臺北看守所
選任辯護人  郭學廉律師
上列被告因本院97年度上訴字第4165號違反毒品危害防制條例案
件，聲請具保停止羈押，本院裁定如下：
    主  文
聲請駁回。
    理  由
一、聲請人即被告甲○○聲請意旨略以：被告因本案遭羈押至今
    2年餘，已逾原審判處被告有期徒刑3年8月之刑期過半，而
    被告於審理中均對所為犯行坦承不諱，實無串證之虞。又被
    告於羈押期間，曾因親人亡故而聲請具保停押遭駁回，致使
    被告未能盡孝道，被告為此深感後悔不已。現被告家中尚有
    年邁親老需扶養，被告之幼女尚未懂事需被告盡教育扶養之
    責，家中經濟仍需靠被告支撐，而目前已知家中狀況惡化。
    被告於返家將一切處理安頓好後，會於應執行徒刑之時回到
    獄中服畢餘刑，爰請求念即被告之孝心及擔憂，給予准予被
    告一次機會云云。
二、經查：
（一）本件被告因犯毒品危害防制條例第4條第2項製造第二級毒
      品未遂罪，於原審判處被告有期徒刑3年8月後，經被告提
      起上訴，移審本院（97年度上訴字第4165號），而本院認
      其有刑事訴訟法第101條第1項第3款之情形，非予羈押，
      顯難進行審判及確保將來刑之執行，裁定執行羈押。
（二）被告聲請意旨雖主張其於審理中均對所為犯行坦承不諱，
      實無串證之虞云云。惟本件涉嫌與被告共同製造第二級毒
      品之共同被告詹智煒否認犯罪，被告於本院民國98年10月
      19日之審判程序，對於安非他命之製程及犯罪參與人等案
      情仍多所掩飾，無從認為已坦承犯行，而以被告所犯者屬
      於最輕本刑有期徒刑7年之重罪，在未經判決確定之前，
      以被告應訊答辯內容前後常有反覆，其仍有勾串共犯與證
      人之高度動機，故本件除有刑事訴訟法第101條第1項第3
      款所定情形外，亦有同條項第2款之羈押被告事由存在，
      當有繼續羈押被告之必要。聲請意旨另稱被告需照顧其家
      人及負擔家中惡化之生計、或空言擔保其會接受刑之執行
      等節，核與本件被告是否具備羈押事由與羈押必要性之判
      斷無涉，無從據為准予被告具保停止羈押之正當事由。
三、綜上所述，本件被告仍存有羈押事由並具羈押必要性，而無
    刑事訴訟法第114 條各款所列之不得駁回停止羈押聲請之情
    形，本件聲請具保停止羈押被告，無從准許，應予駁回。
據上論斷，應依刑事訴訟法第220條，裁定如主文。
中    華    民    國    98    年    10    月    30    日
                  刑事第十三庭  審判長法  官   曾德水
                                      法  官   遲中慧
                                      法  官   陳恆寬
以上正本證明與原本無異。
如不服本裁定，應於收受送達後五日內向本院提出抗告狀。
                                      書記官   黃家麟
中    華    民    國    98    年    11    月    2     日


司法院資訊處製作；財團法人民間司法改革基金會備份。
